臺灣臺中地方法院交通事件裁定　　　　　　　　　　九十四年度交聲字第三九二號
　　原處分機關　交通部公路總局台中區監理所
　　異議人即
　　受處分人　　甲○○
右列受處分人因違反道路交通管理處罰條例案件，對於交通部公路總局台中區監理所
九十四年六月八日所為之裁決（中監違字第裁６０─Ｚ00000000號裁決書）
，聲明異議，本院裁定如左：
    主  文
異議駁回。
    理  由
一、原處分機關略以：本案係內政部警政署國道公路警察局第六警察隊舉發受處分人
    甲○○駕駛車號Ｒ５─１１８５號自小客車，於九十四年三月二十九日十時四十
    五分許，行經國道二號公路東向１２公里處，因「行駛路肩」違規，受處分人於
    指定之應到案日期前到案，復經原舉發機關函覆違規屬實，本所遂於九十四年六
    月八日以中監違字第裁６０─Ｚ00000000號裁決書，裁處罰鍰新台幣三
    千元整，並記違規點數一點，逾期則依裁決書處罰主文規定裁處，於法並無不合
    等語。
二、本件異議人即受處分人甲○○則以：本人甲○○於案發當日高速公路下大雨塞車
    ，本人車輛當時在下交流道匝道和警車是保持二輛車間隔，本人在後方，車況瞬
    息萬變，本人在交流道上是塞車狀，適巧在左側一輛車插隊進來，致本人被擠到
    交流匝道，右側輪壓白線，員警以後視鏡認為本人違規，本人不服，爰聲明異議
    云云。
三、按汽車行駛高速公路，不得在路肩上行駛，違反者，處汽車駕駛人新台幣三千元
    以上六千元以下罰鍰，並記違規點數一點，高速公路交通管制規則第九條第一項
    第一款、道路交通管理處罰條例第三十三條第一項及第六十三條第一項第一款分
    別定有明文。復依違反道路交通管理事件統一裁罰標準標規定，未逾期者，處罰
    鍰新台幣三千元，並記違規點數一點。經查：本件受處分人甲○○駕駛車號Ｒ５
    ─１１８５號自小客車，於九十四年三月二十九日十時四十五分許，行經國道二
    號公路東向１２公里處，為內政部警政署國道公路警察局第六警察隊舉發因「行
    駛路肩」違規，並掣開公警局交字第Ｚ00000000號舉發違反道路交通管
    理事件通知單當場舉發等情，業據原舉發單位即內政部警政屬國道公路警察局第
    六警察對於九十四年五月十六日以公警六交訴字第０９４０６７１０４０號函說
    明：「本隊執勤員警於九十四年三月二十九日十時四十五分許，在國道二號公路
    東向１２公里處，發現該車行駛路肩違規，依法攔停稽查，當場告知違規事實..
    . 」等語明確，並有該函及公警局交字第Ｚ00000000號舉發違反道路交
    通管理事件通知單各一紙在卷可稽，雖異議人辯稱：當時因伊左側有一輛車插隊
    進來，致伊被擠到交流匝道，右側輪壓白線，員警以後視鏡認為伊違規云云，惟
    本件受處分人確有行駛路肩之行為，縱異議人所辯當時有他車違規插入車道屬實
    ，異議人當可減速以對，仍不得據此逕行路肩；此外，異議人並未提出任何具體
    事證以實其說，執勤警員依法舉發並無違誤，故異議人空言指摘原處分不當尚屬
    無據。從而，原處分機關據以援引上開規定，裁處罰鍰新台幣三千元並記違規點
    數一點，並無不當。本件異議為無理由，應予駁回。
四、據上論斷，應依道路交通管理處罰條例第八十七條第二項、道路交通案件處理辦
    法第十九條，裁定如主文。
中      華      民      國    九十四    年     六       月    廿三      日
                                        臺灣臺中地方法院交通法庭
                                            法  官  王  靜  秋
右正本證明與原本無異。
如不服本裁定應於送達後五日內向本院提出抗告狀。
                                            書記官
中      華      民      國    九十四    年      六      月    二十三    日
